【裁判字號】    99,撤緩更,2
【裁判日期】    990521
【裁判案由】    撤銷緩刑
【裁判全文】
臺灣桃園地方法院刑事裁定             99年度撤緩更字第2號
聲  請  人  臺灣桃園地方法院檢察署檢察官
受  刑  人  甲○○
上列聲請人因受刑人違反家庭暴力防治法之妨害性自主案件，聲
請撤銷緩刑之宣告（98年度執聲字第3033號），前經本院於民國
99年1 月12日為第一審裁定後（98年度撤緩字第239 號），被告
不服提起抗告，經臺灣高等法院裁定發回（99年度抗字第170 號
），本院裁定如下：
    主  文
聲請駁回。
    理  由
一、聲請意旨略以：受刑人甲○○因違反家庭暴力防治法之妨害
    性自主案件，經本院於民國98年9 月18日以98年度審簡字第
    303 號判決判處有期徒刑8 月，緩刑5 年，緩刑期內並付保
    護管束，於98年10月12日確定在案。茲受刑人於上揭緩刑期
    間內，未依通知於98年11月25日到署執行保護管束，已合於
    保安處分執行法第74條之2 第2 款（聲請書誤載為刑法第74
    條之2 第2 款）所定撤銷緩刑宣告之原因，爰依刑事訴訟法
    第476 條規定聲請撤銷緩刑之宣告等語。
二、按「受保護管束人在保護管束期間內，應遵守左列事項：二
    、服從檢察官及執行保護管束者之命令。」、「受保護管束
    人違反前條各款情形之一，情節重大者，檢察官得聲請撤銷
    保護管束或緩刑之宣告。」保安處分執行法第74條之2 第2
    款及第74條之3 第1 項分別定有明文。是法院於個案中，對
    於受保護管束人違反保護管束規定者，仍應實質審酌其違反
    保護管束規定之情節是否重大，是否非撤銷緩刑宣告，不足
    以導正其行為，以衡量是否有撤銷緩刑之必要。
三、經查：
  (一)本件受刑人因違反家庭暴力防治法之妨害性自主案件，經本
    院以98年度審簡字第303 號判決判處有期徒刑8 月，緩刑5
    年，緩刑期內付保護管束，並於98年10月12日確定等情，有
    上開案號判決及臺灣高等法院被告前案紀錄表各1 份附卷可
    憑。
  (二)又臺灣桃園地方法院檢察署檢察官執行保護管束，核發執行
    傳票，通知受刑人應於98年11月25日下午2 時前往報到，該
    傳票係於98年11月5 日分寄往受刑人戶籍地即桃園縣楊梅鎮
    ○○街175 號4 樓之3 及居所地即同鎮○○街175 號8 樓之
    1 ，並均寄存於草湳派出所。嗣因受刑人未遵時報到，檢察
    官乃另發函通知受刑人應於文到10日至該署報到，該函係於
    98年12月7 日寄存送達上開二址，有送達證書 4 紙在卷可參
    。然受刑人因住所遷移，於98年6 月16日起租住於桃園縣楊
    梅鎮○○街568 巷9 號6 樓，有其所提出之租賃契約書乙份
    可參，顯見上開傳票寄存送達時，受刑人並未居住傳票所載
    之上開二址，且其嗣後亦未前往領取寄存於派出所之傳票乙
    節，亦有桃園縣政府警察局楊梅分局99年4 月29日楊警分刑
    字第0998006663號函附草湳派出所寄存文書清單影本1 紙存
    卷可按。是受刑人辯稱其並未收到執行傳票等語，應非虛妄
    。加以受刑人自98年6 月27日起即陸續有前往桃園縣家庭暴
    力暨性侵害防治中心接受心理輔導等情，亦有桃園縣家庭暴
    力暨性侵害防治中心98年5 月11日桃家防字第0990003627號
    函文暨所附之心理輔導個案摘要表在卷可稽，則受刑人既尚
    願前去接受心理輔導，應無規避保護管束執行之必要，此益
    徵其應係確未收受前揭執行傳票，因而未遵時報到執行保護
    管束。綜上所述，足認受刑人非故意不服從檢察官及執行保
    護管束者之命令，尚無違反保護管束規定情節重大之情形，
    檢察官之聲請於法尚有不合，自應予以駁回。
四、依刑事訴訟法第220條，裁定如主文。
中    華    民    國    99    年    5     月    21    日
                  刑事第七庭法  官  蔡世芳  
以上正本證明與原本無異。
如不服本裁定，應於裁定送達後5 日內向本院提出抗告狀。
                            書記官  張尹嫚
中    華    民    國    99    年    5     月    24    日

司法院資訊處製作；財團法人民間司法改革基金會備份。
